【裁判字號】    97,上訴,603
【裁判日期】    970731
【裁判案由】    違反槍砲彈藥刀械管制條例
【裁判全文】
臺灣高等法院臺南分院刑事判決         97年度上訴字第603號
上  訴  人  臺灣嘉義地方法院檢察署檢察官
被      告  乙○○
                      1號
指定辯護人  本院公設辯護人  甲○○
上列上訴人因被告違反槍砲彈藥刀械管制條例案件，不服臺灣嘉
義地方法院97年度訴字第97號中華民國97年4月30日第一審判決
（起訴案號：臺灣嘉義地方法院檢察署96年度偵字第9253號），
提起上訴，本院判決如下：
    主  文
原判決撤銷。
乙○○未經許可，寄藏可發射子彈具有殺傷力之改造手槍，處有
期徒刑參年肆月，併科罰金新臺幣伍萬元，罰金如易服勞役，以
新臺幣壹仟元折算壹日。扣案如附表所示之改造手槍壹枝（含彈
匣壹個，槍枝管制編號為：0000000000號）及非制式
子彈壹顆均沒收。
    事  實
一、乙○○明知槍砲彈藥刀械管制條例所管制之槍砲、子彈，非
    經中央主管機關許可，不得寄藏，竟未經許可，於民國95年
    11月間某日，在嘉義市○○街186號2樓4居處，基於為他人
    寄藏槍枝子彈之犯意，受真實姓名年籍不詳綽號「皮仔」之
    成年男子委託，收受仿FN廠1910型半自動手槍製造、換裝土
    造金屬槍管而成，擊發功能正常，可供擊發適用子彈使用，
    具有殺傷力之改造手槍1枝（含彈匣1個，槍枝管制編號為00
    00000000，下稱仿FN廠改造手槍）及子彈7顆（其中2顆具有
    殺傷力）而寄藏之，嗣於96年4月間因搬家緣故，而將上開
    槍彈移置於嘉義市○區○○里○○街203巷19弄1號住處藏放
    。迄於96年11月27日下午5時50分許，經警在上址查獲，並
    扣得上開仿FN廠改造手槍1枝，子彈7顆（其中2顆具有殺傷
    力）。
二、案經嘉義市警察局移由台灣嘉義地方法院檢察署檢察官偵查
    起訴。
    理  由
一、訊據被告乙○○對於上開寄藏改造手槍及非制式子彈之犯罪
    事實坦承不諱，並有如附表所示之槍枝及子彈扣案可資佐證
    ，而上開槍、彈經內政部警政署刑事警察局以性能檢驗法、
    試射法鑑驗結果，其鑑定結果如附表所示之事實，有如附表
    所載之槍彈鑑定書一份附卷足稽（見偵查卷第18-20之1頁）
    ，堪認被告上開自白與事實相符，應屬可信。此外，復有搜
    索扣押筆錄、扣押物品目錄表、扣押物品清單、現場照片及
    嘉義市警察局槍枝初步檢視報告表等在卷可參，事證明確，
    被告犯行堪以認定。
二、核被告乙○○所為，係犯槍砲彈藥刀械管制條例第8條第4項
    之未經許可寄藏改造手槍罪及同條例第12條第4項之未經許
    可寄藏子彈罪。又槍砲彈藥刀械管制條例所謂寄藏，係指受
    他人之委託代為保管，其保管本身所為之持有，既係寄藏之
    當然結果，法律上自宜僅就寄藏行為為包括之評價，不應另
    就持有予以論罪（最高法院95年度臺上字第2424號判決參照
    ），是被告為寄藏而持有上開具有殺傷力之改造手槍及子彈
    ，自不就持有另予論罪。被告以同一寄藏行為同時觸犯上開
    二罪名，為想像競合犯，應從一重之未經許可寄藏可發射子
    彈具有殺傷力之改造手槍罪處斷。
三、原審認被告罪證明確，因予論罪科刑，固非無見，惟(一)扣案
    之子彈經送請內政部警政署刑事警察局以試射法鑑定，其中
    5顆，認均係非制式子彈，由金屬彈殼組合直徑7.9±0.5mm
    金屬彈頭而成，採樣2顆試射，無法擊發，認不具殺傷力，
    有前開槍彈鑑定書在卷可憑，是其餘3顆，既屬同型子彈，
    自應認不具殺傷力，原審判決認該3顆子彈具殺傷力，並予
    以沒收，自有未洽。(二)又刑法第59條之酌量減輕其刑，必於
    犯罪之情狀，在客觀上足以引起一般同情，認為即予宣告法
    定最低度刑期，猶嫌過重者，始有其適用，至於被告無前科
    ，素行端正，子女眾多等情狀，僅可為法定刑內從輕科刑之
    標準，不得據為酌量減輕之理由（最高法院28年度上字第10
    64號、51年度台上字第899號判例可資參照）。然而原審以
    被告前無違反槍砲彈藥刀械管制條例或其他科刑之犯罪前案
    紀錄（此有卷附台灣高等法院被告前案紀錄表及台灣嘉義地
    方法院檢察署刑案資料查註紀錄表可參），素行尚稱良好，
    本件僅係因思慮欠週，且被告寄藏槍彈之時間不長，並僅單
    純寄藏，並未被查獲有其他持用本案扣案槍彈犯罪之情事，
    對他人之生命、身體或社會安全並未造成重大危害，且由被
    告經查獲後，自警詢、偵查及審理期間，均坦認犯行等應依
    刑法第57條審酌事項，誤為其犯罪情狀，在社會觀念上顯可
    引起一般人之憫恕，認為科以最低度刑仍嫌過重，依刑法第
    59條規定減輕其刑，適用法則，顯有違誤。檢察官據此指摘
    原判決不當，為有理由，自應由本院依法撤銷改判，以期適
    法。爰審酌被告自陳係國中畢業之智識程度，另自述其離婚
    、家有老父、並須獨力扶養11歲女兒、從事餐廳廚房切菜工
    、月收入約新臺幣2萬元等家庭與經濟狀況，其前無科刑前
    案紀錄之品行，寄藏具殺傷力之槍彈對人身安全及社會治安
    所可能造成之危害，兼衡其持有手槍及子彈之數量非鉅，尚
    無證據證明有持槍彈犯罪之情形，犯後坦認犯行，尚具悔意
    等一切情狀，量處如主文第2項所示之刑，就罰金刑部分，
    並依法定其如易服勞役之折算標準。又扣案如附表編號1所
    示之具有殺傷力之改造手槍1枝（含彈匣1個）及如附表編號
    2所示扣案經驗餘具殺傷力之非制式子彈1顆，均屬違禁物，
    不問屬於犯人與否，均應依刑法第38條第1項第1款之規定宣
    告沒收。至如附表編號2所示3顆經試射之子彈，其中2顆無
    法擊發，不具殺傷力，另1顆業經試射，僅餘彈殼，業已失
    其子彈之功能，已非違禁物，另3顆未經試射之子彈，亦不
    具殺傷力，已如前述，均不予宣告沒收。
據上論斷，應依刑事訴訟法第369條第1項前段、第364條、第299
條第1項前段，槍砲彈藥刀械管制條例第8條第4項、第12條第4項
，刑法第11條前段、第55條、第42條第3項、第38條第1項第1款
，判決如主文。
本案經檢察官邱克斌到庭執行職務。
中    華    民    國    97    年    7     月    31    日
                  刑事第二庭    審判長法  官  葉居正
                                      法  官  郭千黛
                                      法  官  洪碧雀
以上正本證明與原本無異。
如不服本判決，應於收受本判決後十日內向本院提出上訴書狀。
其未敘述上訴理由者並得於提起上訴後十日內向本院補提理由書
狀（均須按他造當事人之人數附繕本）「切勿逕送上級法院」。
                                      書記官  魏芝雯
中    華    民    國    97    年    8     月    4     日
附錄論罪科刑法條：
槍砲彈藥刀械管制條例第8條
未經許可，製造、販賣或運輸鋼筆槍、瓦斯槍、麻醉槍、獵槍、
空氣槍或第4條第1項第1款所定其他可發射金屬或子彈具有殺傷
力之各式槍砲者，處無期徒刑或5年以上有期徒刑，併科新臺幣1
千萬元以下罰金。未經許可，轉讓、出租或出借前項所列槍枝者
，處5年以上有期徒刑，併科新臺幣1千萬元以下罰金。
意圖供自己或他人犯罪之用，而犯前二項之罪者，處無期徒刑或
7年以上有期徒刑，併科新臺幣1千萬元以下罰金。
未經許可，持有、寄藏或意圖販賣而陳列第1項所列槍枝者，處3
年以上10年以下有期徒刑，併科新臺幣700萬元以下罰金。
第1項至第3項之未遂犯罰之。
槍砲彈藥刀械管制條例第12條
未經許可，製造、販賣或運輸子彈者，處1年以上7年以下有期徒
刑，併科新台幣500萬元以下罰金。
未經許可，轉讓、出租或出借子彈者，處6月以上5年以下有期徒
刑，併科新台幣300萬元以下罰金。
意圖供自己或他人犯罪之用，而犯前二項之罪者，處3年以上10
年以下有期徒刑，併科新台幣700萬元以下罰金。
未經許可，持有、寄藏或意圖販賣而陳列子彈者，處5年以下有
期徒刑，併科新台幣300萬元以下罰金。
第1項至第3項之未遂犯罰之。
附表：
┌──┬───────┬───────────────┐
│編號│槍枝、子彈    │鑑定書文號及鑑定結果          │
├──┼───────┼───────────────┤
│1   │改造手槍壹枝（│(1)文號：內政部警政署刑事警察局│
│    │含彈匣壹個，槍│  96年12月28日刑鑑字第09601853│
│    │枝管制編號為：│  59號槍彈鑑定書。            │
│    │0000000000）  │(2)鑑定結果：係由仿FN廠1910型半│
│    │              │  自動手槍製造之槍枝，換裝土造│
│    │              │  金屬槍管而成之改造手槍，擊發│
│    │              │  功能正常，可供擊發適用子彈使│
│    │              │  用，認具殺傷力。            │
├──┼───────┼───────────────┤
│2   │非制式子彈柒顆│(1)文號：同上。                │
│    │（其中伍顆為無│(2)其中2顆係金屬彈殼組合直徑約 │
│    │法擊發、不具殺│  8.9±0.5mm金屬彈頭而成、採樣│
│    │傷力之改造子彈│  壹顆試射，可擊發，認具殺傷力│
│    │）            │  。                          │
│    │              │(3)其中5顆則係金屬彈殼組合7.9±│
│    │              │  0.5mm金屬彈頭而成，經採樣2  │
│    │              │  顆試射，無法擊發，認不具殺  │
│    │              │  傷力外，其餘亦不具殺傷力。  │
└──┴───────┴───────────────┘


司法院資訊處製作；財團法人民間司法改革基金會備份。
